# [[求助] ] 求助陈版：关于大集体企业借款问题

提问人：ttzr 时间：2020-12-19 12:33:05
陈版您好：
2015 年国有企业A，为解决职工家属就业问题，投资 200 万成立集体企业B，投资款通过A公司工会代持，持股比例100%，当时A企业内部未通过相关审批。 2019 年市总工会对企业工会审查时，说明工会代持企业股份违规，要求进快处置掉。现领导不准备补充以前年度的审批程序，A企业挂账其他应收款，拟通过借款形式进行回款， 2020 年 9 月 30 日B企业进行了资产评估与审计，评估金额 150 万元。B企业的资产主要系生物性资产。
请问陈版，企业A能否将其划分为借款，入味借款的话是否应对本企业工会确认利息，如何处置企业A的其他应收款？

回答人：chenyiwei
建议根据实质重于形式原则处理，在明确属于代持的前提下，确认为长期股权投资，并纳入合并报表范围，并尽快完善决策程序，收回该项股权。